ACORDAO-COMPLETO-2457233

ACÓRDÃO DE RELAÇÃO

ACÓRDÃO DE RELAÇÃO 5924/2021 ATA 9/2021 - PRIMEIRA CÂMARA

Acórdão 5924/2021-TCU-Primeira Câmara
Os ministros do Tribunal de Contas da União, reunidos em sessão da 1ª Câmara, com fundamento nos arts. 1º, I; 16, I; 17 e 23, I, da Lei 8.443/1992, nos arts. 1º, I, 207 e 214, I, do RI/TCU, na forma do art. 143, I, 'a ', do RI/TCU, e de acordo com os pareceres convergentes emitidos nos autos, ACORDAM, por unanimidade, em julgar as contas a seguir relacionadas regulares e dar quitação plena aos responsáveis, fazendo-se as determinações propostas.
- Aldemar Xavier Meira; Aldo Pascoli Romani; Alessandra Virna da Silva; Almir Batista de Santana; Divino Marques Braga; Eduardo Driemeyer; Eduardo Martins de Barros; Eloiza Teruko Maruyama; Emir Luiz Telo; Gerson Antônio Delgado; Jean Jackes do Carmo; Joao Flavio Barbosa Sales; Jocelino Soares de Amorim; Jodeon Sampaio Silva; Jodnir Ciro Nunes Duarte; Jose Pereira Filho; Jose Wenceslau de Souza Junior; Juliano Bortoloto; Junior Cezar Vidotti; Leandro Cesar da Silva; Luis Carlos Oliveira Nigro; Luiz Verdun; Manoel Procópio da Silva Filho; Marco Sergio Pessoz; Marly Terezinha Ferreira; Moyses Feres Zarour; Onildo Rodrigues da Silva; Paulo Sérgio Ribeiro; Pedro Jamil Nadaf; Ricardo Ramao Cristaldo; Roberto Peron; Rodrigo de Amorim Orue; Sebastião Pereira Buquigaré; Valdir Lauriano da Silva.
1. Processo TC-Processo 034.318/2016-0 (PRESTAÇÃO DE CONTAS - Exercício: 2015) 
	1.1. Apensos: Processo 019.904/2018-5 (REPRESENTAÇÃO) .
	1.2. Responsáveis: Aldemar Xavier Meira (XXX.096.848-XX) ; Aldo Pascoli Romani (XXX.746.291-XX) ; Alessandra Virna da Silva (XXX.026.151-XX) ; Almir Batista de Santana (XXX.578.491-XX) ; Divino Marques Braga (XXX.611.071-XX) ; Eduardo Driemeyer (XXX.373.131-XX) ; Eduardo Martins de Barros (XXX.847.061-XX) ; Eloiza Teruko Maruyama (XXX.211.691-XX) ; Emir Luiz Telo (XXX.694.409-XX) ; Gerson Antônio Delgado (XXX.700.161-XX) ; Hérmes Martins da Cunha (XXX.172.471-XX) ; Jean Jackes do Carmo (XXX.637.341-XX) ; Joao Flavio Barbosa Sales (XXX.320.521-XX) ; Jocelino Soares de Amorim (XXX.276.461-XX) ; Jodeon Sampaio Silva (XXX.021.835-XX) ; Jodnir Ciro Nunes Duarte (XXX.363.151-XX) ; Jose Pereira Filho (XXX.228.331-XX) ; Jose Wenceslau de Souza Junior (XXX.907.306-XX) ; Juliano Bortoloto (XXX.360.701-XX) ; Junior Cezar Vidotti (XXX.006.241-XX) ; Leandro Cesar da Silva (XXX.973.091-XX) ; Luis Carlos Oliveira Nigro (XXX.431.831-XX) ; Luiz Verdun (XXX.090.509-XX) ; Manoel Procópio da Silva Filho (XXX.635.201-XX) ; Marco Sergio Pessoz (XXX.212.721-XX) ; Marcos Amorim da Silva (XXX.421.071-XX) ; Marly Terezinha Ferreira (XXX.445.431-XX) ; Moyses Feres Zarour (XXX.982.781-XX) ; Onildo Rodrigues da Silva (XXX.033.891-XX) ; Paulo Sérgio Ribeiro (XXX.111.981-XX) ; Pedro Jamil Nadaf (XXX.859.101-XX) ; Ricardo Ramao Cristaldo (XXX.777.541-XX) ; Roberto Peron (XXX.177.141-XX) ; Rodrigo de Amorim Orue (XXX.631.731-XX) ; Sebastião Pereira Buquigaré (XXX.101.281-XX) ; Valdir Lauriano da Silva (XXX.743.451-XX) .
	1.3. Entidade: Administração Regional do Sesc no Estado do Mato Grosso.
	1.4. Relator: Ministro-Substituto Weder de Oliveira.
	1.5. Representante do Ministério Público: Procurador Rodrigo Medeiros de Lima.
	1.6. Unidade Técnica: Secretaria de Controle Externo do Desenvolvimento Econômico (SecexDesenvimento) .
	1.7. Representação legal: André Stumpf Jacob Gonçalves (5.362/OAB-MT) e outros, representando Administração Regional do Sesc No Estado do Mato Grosso. 
	1.8. Determinações/Recomendações/Orientações: 
	1.8.1. sobrestar, com fundamento no art. 11 da Lei 8.443/1992 e no art. 157, caput, do RI/TCU, o julgamento das contas dos Srs. Hermes Martins da Cunha, CPF XXX.172.471-XX, presidente do Conselho Regional em exercício (interino) de 26/3 a 9/4/2015, 29/5 a 15/6/2015 e 1/9 a 27/9/2015, e presidente do Conselho Regional do Sesc (titular) de 28/9 a 6/11/2015 e 15/11 a 31/12/2015; e Marcos Amorim da Silva, CPF XXX.421.071-XX, diretor regional titular de 1/1 a 30/6/2015 e 21/7 a 31/12/2015, até o desfecho dos processos de TCE a serem instaurados na forma sugerida no item a seguir;
	1.8.2. determinar à Administração Regional do Serviço Social do Comércio no estado de Mato Grosso (Sesc/MT) , com fundamento no art. 197, § 1º, do RI/TCU, que, em 180 dias, instaure tomadas de contas especiais, nos termos do art. 8º da Lei 8.443/1992, combinado com as disposições da Instrução Normativa TCU 71/2012, com vistas a obter o ressarcimento, junto aos gestores indicados no item anterior, às empresas a seguir indicadas e a outros eventuais responsáveis a serem identificados, dos danos, com datas de ocorrência pendentes de verificação, nos seguintes montantes:
	1.8.2.1. R$ 1.454.782,70, decorrente de pagamentos indevidos durante a execução da obra de reforma, adequação e ampliação do Sesc Balneário, contratada à empresa Kaiaby Construções e Empreendimentos Ltda.;
	1.8.2.2. R$ 8.254,19, pagos injustificadamente à empresa Sanebrás Saneamento Ltda., referente à obra de reforma e adequação da Choperia do Sesc Arsenal;
1.8.3. determinar à SecexDesenvolvimento, com atenção ao disposto no art. 8º, caput, da Resolução TCU 315/2020 e com fundamento no art. 17, § 1º, dessa norma, que monitore o cumprimento da determinação indicada do item anterior;
1.8.4. dar ciência ao Sesc/MT, nos termos do art. 9º, I, da Resolução TCU 315/2020, que a busca por superávits ou disponibilidades, além de suas necessidades, pode comprometer os objetivos para os quais foi criada, principalmente a "assistência em relação aos problemas domésticos (nutrição, habitação, vestuário, saúde, educação e transporte) " (art. 1º, "a", do Decreto 61.836/1967) dos comerciários e do público geral, quando for o caso.

Primeira Câmara

Aldemar Xavier Meira (XXX.096.848-XX); Aldo Pascoli Romani (XXX.746.291-XX); Alessandra Virna da Silva (XXX.026.151-XX); Almir Batista de Santana (XXX.578.491-XX); Divino Marques Braga (XXX.611.071-XX); Eduardo Driemeyer (XXX.373.131-XX); Eduardo Martins de Barros (XXX.847.061-XX); Eloiza Teruko Maruyama (XXX.211.691-XX); Emir Luiz Telo (XXX.694.409-XX); Gerson Antônio Delgado (XXX.700.161-XX); Hérmes Martins da Cunha (XXX.172.471-XX); Jean Jackes do Carmo (XXX.637.341-XX); Joao Flavio Barbosa Sales (XXX.320.521-XX); Jocelino Soares de Amorim (XXX.276.461-XX); Jodeon Sampaio Silva (XXX.021.835-XX); Jodnir Ciro Nunes Duarte (XXX.363.151-XX); Jose Pereira Filho (XXX.228.331-XX); Jose Wenceslau de Souza Junior (XXX.907.306-XX); Juliano Bortoloto (XXX.360.701-XX); Junior Cezar Vidotti (XXX.006.241-XX); Leandro Cesar da Silva (XXX.973.091-XX); Luis Carlos Oliveira Nigro (XXX.431.831-XX); Luiz Verdun (XXX.090.509-XX); Manoel Procópio da Silva Filho (XXX.635.201-XX); Marco Sergio Pessoz (XXX.212.721-XX); Marcos Amorim da Silva (XXX.421.071-XX); Marly Terezinha Ferreira (XXX.445.431-XX); Moyses Feres Zarour (XXX.982.781-XX); Onildo Rodrigues da Silva (XXX.033.891-XX); Paulo Sérgio Ribeiro (XXX.111.981-XX); Pedro Jamil Nadaf (XXX.859.101-XX); Ricardo Ramao Cristaldo (XXX.777.541-XX); Roberto Peron (XXX.177.141-XX); Rodrigo de Amorim Orue (XXX.631.731-XX); Sebastião Pereira Buquigaré (XXX.101.281-XX); Valdir Lauriano da Silva (XXX.743.451-XX).

WEDER DE OLIVEIRA

Procurador Rodrigo Medeiros de Lima.

PRESTAÇÃO DE CONTAS (PC)

Secretaria de Controle Externo do Desenvolvimento Econômico (SecexDesenvimento).